<!DOCTYPE html PUBLIC "-//W3C//DTD XHTML 1.0 Transitional//EN" "http://www.w3.org/TR/xhtml1/DTD/xhtml1-transitional.dtd">
<html xmlns="http://www.w3.org/1999/xhtml">
<head>
	<meta http-equiv="Content-Type" content="text/html; charset=iso-8859-1" />
	<title>Ymmärrä suomea</title>
	<style type="text/css" media="all">@import "css/styles.css";</style>
	<script type="text/javascript" src="swfobject.js"></script>
</head>
<body class="font-medium">
	<div id="main-wrapper">
		<div id="topbar"></div>
		<div id="main-menu">
			<table cellspacing="0" cellpadding="0" border="0" class="add-links"><tr>
				<td class="item"><img class="raquo" src="i/raquo.gif" alt="" height="7" width="4" /><a href="/ymmarra/index.php?moduli=sanakirja">Sanakirja</a></td>
				<td class="item"><img class="raquo" src="i/raquo.gif" alt="" height="7" width="4" /><a href="/ymmarra/index.php?moduli=verbit">Verbiluettelo</a></td>
				<td class="item"><img class="raquo" src="i/raquo.gif" alt="" height="7" width="4" /><a href="/ymmarra/index.php?moduli=kielioppi">Kielioppi</a></td>
			</tr></table>
			<table cellspacing="0" cellpadding="0" border="0"><tr>
				<td class="item"><img class="raquo" src="i/raquo.gif" alt="" height="7" width="4" /><a href="/ymmarra/index.php">Etusivu</a></td>
				<td class="item"><img class="raquo" src="i/raquo.gif" alt="" height="7" width="4" /><a href="/ymmarra/index.php?moduli=tekstit">Lukutekstit</a></td>
			</tr></table>
		</div>
		<div id="content">
			<table cellspacing="0" cellpadding="0" border="0" id="content-wrapper"><tr>
				<td>
					<div id="left-menu">
												<div class="header-verb"><span>Verbit</span></div>
						<div class="menu">
								<div class="init"><a href="/ymmarra/index.php?moduli=verbit&kirjain=a">A</a></div>
								<div class="init"><a href="/ymmarra/index.php?moduli=verbit&kirjain=e">E</a></div>
								<div class="init"><a href="/ymmarra/index.php?moduli=verbit&kirjain=h">H</a></div>
								<div class="init"><a href="/ymmarra/index.php?moduli=verbit&kirjain=i">I</a></div>
								<div class="init"><a href="/ymmarra/index.php?moduli=verbit&kirjain=j">J</a></div>
								<div class="init"><a href="/ymmarra/index.php?moduli=verbit&kirjain=k">K</a></div>
								<div class="init"><a href="/ymmarra/index.php?moduli=verbit&kirjain=l">L</a></div>
								<div class="init"><a href="/ymmarra/index.php?moduli=verbit&kirjain=m">M</a></div>
								<div class="init"><a href="/ymmarra/index.php?moduli=verbit&kirjain=n">N</a></div>
								<div class="init"><a href="/ymmarra/index.php?moduli=verbit&kirjain=o">O</a></div>
								<div class="init"><a href="/ymmarra/index.php?moduli=verbit&kirjain=p">P</a></div>
								<div class="init"><a href="/ymmarra/index.php?moduli=verbit&kirjain=r">R</a></div>
								<div class="init"><a href="/ymmarra/index.php?moduli=verbit&kirjain=s">S</a></div>
								<div class="init"><a href="/ymmarra/index.php?moduli=verbit&kirjain=t">T</a></div>
								<div class="init"><a href="/ymmarra/index.php?moduli=verbit&kirjain=u">U</a></div>
								<div class="init"><a href="/ymmarra/index.php?moduli=verbit&kirjain=v">V</a></div>
								<div class="init"><a href="/ymmarra/index.php?moduli=verbit&kirjain=y">Y</a></div>
								<div class="init"><a href="/ymmarra/index.php?moduli=verbit&kirjain=Ä">Ä</a></div>
						</div>					</div>
				</td>
				<td>
					<div id="main-content">
						<div id="path">
							<a href=".">Etusivu</a> &gt; <a href="/ymmarra/index.php?moduli=verbit&kirjain=T">T</a>						</div>
													<h1>TARJOTA</h1>
						<table cellspacing="0" cellpadding="0" border="0">
							<tr>
								<td colspan="2" style="padding-bottom:10px;"><strong>Aktiivin indikatiivi</strong></td>
							</tr>
							<tr>
								<td><pre>PREESENS                   
minä      tarjoan          
sinä      tarjoat          
hän       tarjoaa           
me        tarjoamme        
te        tarjoatte        
he        tarjoavat        

PASSIIVI
          tarjotaan        

IMPERFEKTI                 
         tarjosin          
         tarjosit          
         tarjosi           
         tarjosimme        
         tarjositte        
         tarjosivat        

PASSIIVI
         tarjottiin        

PERFEKTI
olen     tarjonnut         
olet     tarjonnut         
on       tarjonnut         
olemme   tarjonneet        
olette   tarjonneet        
ovat     tarjonneet        

PASSIIVI
on       tarjottu          

PLUSKVAMPERFEKTI
olin     tarjonnut         
olit     tarjonnut         
oli      tarjonnut         
olimme   tarjonneet        
olitte   tarjonneet        
olivat   tarjonneet        

PASSIIVI
oli      tarjottu          
</pre></td>
								<td>&nbsp;&nbsp;&nbsp;</td>
								<td><pre>    KIELTOMUOTO
    en        tarjoa
    et        tarjoa
    ei        tarjoa
    emme      tarjoa
    ette      tarjoa
    eivät     tarjoa


    ei        tarjota 

   
     en        tarjonnut
     et        tarjonnut
     ei        tarjonnut
     emme      tarjonneet
     ette      tarjonneet
     eivät     tarjonneet


     ei        tarjottu 


    en      ole tarjonnut
    et      ole tarjonnut
    ei      ole tarjonnut
    emme    ole tarjonneet
    ette    ole tarjonneet
    eivät   ole tarjonneet


    ei      ole tarjottu 


    en    ollut  tarjonnut
    et    ollut  tarjonnut
    ei    ollut  tarjonnut
    emme  olleet tarjonneet
    ette  olleet tarjonneet
    eivät olleet tarjonneet


    ei    ollut  tarjottu
</pre></td>
							</tr>
						</table>
						<table cellspacing="0" cellpadding="0" border="0">
							<tr>
								<td colspan="2" style="padding-bottom:10px;"><strong>Aktiivin konditionaali</strong></td>
							</tr>
							<tr>
								<td><pre>PREESENS 
minä     tarjoaisin        
sinä     tarjoaisit        
hän      tarjoaisi         
me       tarjoaisimme      
te       tarjoaisite       
he       tarjoaisivat      

PASSIIVI
         tarjottaisiin     

PERFEKTI
olisin   tarjonnut         
olisit   tarjonnut         
olisi    tarjonnut         
olisimme tarjonneet        
olisitte tarjonneet        
olisivat tarjonneet        

PASSIIVI
olisi    tarjottu          
</pre></td>
								<td>&nbsp;&nbsp;&nbsp;</td>
								<td><pre> 
    en          tarjoaisi
    et          tarjoaisi
    ei          tarjoaisi
    emme        tarjoaisi
    ette        tarjoaisi
    eivät       tarjoaisi


   ei          tarjottaisi 


    en olisi    tarjonnut
    et olisi    tarjonnut
    ei olisi    tarjonnut
    emme olisi  tarjonneet
    ette olisi  tarjonneet
    eivät olisi tarjonneet


    ei olisi    tarjottu
</pre></td>
							</tr>
						</table>
						<table cellspacing="0" cellpadding="0" border="0">
							<tr>
								<td colspan="2" style="padding-bottom:10px;"><strong>Aktiivin potentiaali</strong></td>
							</tr>
							<tr>
								<td><pre>PREESENS
minä     tarjonnen         
sinä     tarjonnet         
hän      tarjonnee         
me       tarjonnemme       
te       tarjonnette       
he       tarjonnevat       

PASSIIVI
         tarjottaneen      

PERFEKTI
lienen   tarjonnut         
lienet   tarjonnut         
lienee   tarjonnut         
lienemme tarjonneet        
lienette tarjonneet        
lienevät tarjonneet        

PASSIIVI
lienee   tarjottu          
</pre></td>
								<td>&nbsp;&nbsp;&nbsp;</td>
								<td><pre> 
    en          tarjonne
    et          tarjonne
    ei          tarjonne
    emme        tarjonne
    ette        tarjonne
    eivät       tarjonne


    ei          tarjottane 


    en    liene tarjonnut
    et    liene tarjonnut
    ei    liene tarjonnut
    emme  liene tarjonneet
    ette  liene tarjonneet
    eivät liene tarjonneet


    ei    liene tarjottu
</pre></td>
							</tr>
						</table>
						<table cellspacing="0" cellpadding="0" border="0">
							<tr>
								<td colspan="2" style="padding-bottom:10px;"><strong>Aktiivin imperatiivi</strong></td>
							</tr>
							<tr>
								<td><pre>PREESENS

(sinä)   tarjoa            
(hän)    tarjotkoon        
(me)     tarjotkaamme      
(te)     tarjotkaa         
(he)     tarjotkoot        

PASSIIVI
         tarjottakoon      

PERFEKTI

ole      tarjonnut         
olkoon   tarjonnut         
olkaamme tarjonneet        
olkaa    tarjonneet        
olkoot   tarjonneet        

PASSIIVI

olkoon   tarjottu          
</pre></td>
								<td>&nbsp;&nbsp;&nbsp;</td>
								<td><pre> 

    älä         tarjoa 
    älköön      tarjotko
    älkäämme    tarjotko
    älkää       tarjotko
    älkööt      tarjotko


    älköön      tarjottako 



    älä ole       tarjonnut
    älköön olko   tarjonnut
    älkäämme olko tarjonneet
    älkää olko    tarjonneet
    älkööt olko   tarjonneet



    älköön olko   tarjottu
</pre></td>
							</tr>
						</table>
						<table cellspacing="0" cellpadding="0" border="0">
							<tr>
								<td colspan="2" style="padding-bottom:10px;"><strong>Verbin nominaalimuodot</strong></td>
							</tr>
							<tr>
								<td><pre>I INFINITIIVI              

Lyhyempi muoto:            
         tarjota           

Pitempi muoto:             
         tarjotakseni      
         tarjotaksesi
         tarjotakseen
         tarjotaksemme
         tarjotaksenne
         tarjotakseen

III  INFINITIIVI           

inessiivi    tarjoamassa   
elatiivi     tarjoamasta   
illatiivi    tarjoamaan    
adessiivi    tarjoamalla
abessiivi    tarjoamatta   
instruktiivi tarjoaman     
                           
Passiivi
instruktiivi tarjottaman   
                           
                           
</pre></td>
								<td>&nbsp;&nbsp;&nbsp;</td>
								<td><pre> II INFINITIIVI

 inessiivi    tarjotessa 
 instruktiivi tarjoten

 Passiivi
 inessiivi    tarjottaessa 






   IV INFINITIIVI

   nominatiivi  tarjoaminen
   partitiivi   tarjoamista
   

   I PARTISIIPPI 
   aktiivi      tarjoaeva
   passiivi     tarjottava 

   II PARTISIIPPI 
   aktiivi      tarjonnut
   passiivi     tarjottu
</pre></td>
							</tr>
						</table>

					</div>
				</td>
			</tr></table>		</div>
		<div id="footer"><a href="http://www.oph.fi/"><img src="i/oph_logo_ymmarrasuomea.gif" width="157" height="35" alt="OPH" /></a></div>
	</div>
</body>
</html>
